臺北高等行政法院裁定
110年度簡上字第135號
上  訴  人  林肯大郡金龍特區管理委員會


代  表  人  丁承渝                                      

被 上訴 人  新北市政府                                
代  表  人  侯友宜（市長）

上列當事人間消防法事件，上訴人林肯大郡金龍特區管理委員會
對於中華民國110年9月6日臺灣新北地方法院110年度簡字第88號
行政訴訟判決，提起上訴，本院裁定如下：
　　主  文
上訴駁回。
上訴審訴訟費用由上訴人負擔。
　　理  由
一、按對於簡易訴訟程序之判決提起上訴，非以其違背法令為理
    由，不得為之，行政訴訟法第235條第2項定有明文。又依同
    法第236條之2第3項準用第243條第1項規定，判決不適用法
    規或適用不當者，為違背法令；而判決有第243條第2項所列
    各款情形之一者，為當然違背法令。是當事人對於地方法院
    簡易訴訟程序之判決上訴，如依行政訴訟法第236條之2第3
    項準用第243條第1項規定，以判決有不適用法規或適用不當
    為理由時，其上訴狀或理由書應表明原判決所違背之法令及
    其具體內容；若係成文法以外之法則，應揭示該法則之旨趣
    ，倘為司法院解釋或最高行政法院之裁判，則為揭示該解釋
    、裁判之字號或其內容。如以行政訴訟法第236條之2第3項
    準用第243條第2項所列各款情形為理由時，其上訴狀或理由
    書，應揭示合於該條項各款之事實。上訴狀或理由書如未依
    此項方法表明者，即難認為已對簡易訴訟程序之判決之違背
    法令有具體之指摘，其上訴自難認為合法。
二、上訴人為坐落新北市○○區○○路0段000巷00弄00號等「林肯大
    郡金龍特區」（下稱系爭場所）之管理權人。而上訴人因系
    爭場所消防安全設備有嚴重缺失未遵期改善，經被上訴人審
    認違反消防法第6條第1項規定，乃依同法第37條第1項規定
    ，前已分別裁處達4次以上。其中第22次裁處，乃係經新北
    市政府消防局第六救災救護大隊汐止消防安全檢查小組（下
    稱消防安檢小組）於民國109年11月20日前往系爭場所複查
    ，發現系爭場所仍有「一、室內消防栓設備：幫浦組件故障
    －無法持壓（1、2、3、4、5區）。二、泡沫滅火設備：幫浦
    組件故障－無法持壓（全區）。」等消防安全設備之嚴重缺
    失未改善，而有違反消防法第6條第1項規定之事實，故再命
    限於109年12月20日前改善完畢。上開限期改善期間經過後
    ，消防安檢小組於109年12月22日再前往系爭場所複查，發
    現系爭場所仍有「一、室內消防栓設備：幫浦組件故障－無
    法持壓（1、2、3、4、5區）。二、泡沫滅火設備：幫浦組
    件故障－無法持壓（全區）。」等消防安全設備之嚴重缺失
    而未改善。被上訴人審認上訴人未依限完成改善，仍違反消
    防法第6條第1項規定，且屬第23次嚴重違規，已達嚴重違規
    4次以上，乃依同法第37條第1項及各級消防主管機關辦理消
    防安全檢查違法案件處理注意事項第4點之附表一違反消防
    法第6條第1項有關消防安全設備設置及維護規定裁處基準表
    等規定，以110年1月11日新北府消預字第1100035961號新北
    市政府消防法案件裁處書（下稱原處分），裁處上訴人罰鍰
    3萬元。上訴人不服，提起訴願，經訴願決定駁回，遂提起
    本件行政訴訟。案經臺灣新北地方法院（下稱原審）以110
    年9月6日110年度簡字第88號行政訴訟判決駁回（下稱原判
    決），遂提起本件上訴。
三、上訴人上訴主張略以：上訴人社區屋毀人亡係被上訴人濫發
    建照。被上訴人編列預算整治款項包含公共設施（消防設備
    毀損滅失故障）並宣布為災變區域。天災人禍非上訴人過失
    。消防設施在災變中毀滅故障，被上訴人無行政作為反要求
    一個月完成改善，顯不合理。上訴人無過失亦無違反消防法
    連續處罰。上訴人針對現況研擬三年專案計畫送請被上訴人
    審查，未得正面回應。被上訴人堅持二個月全部改善完畢否
    則處罰，有違情理法。原處分引用78年版各類場所消防安全
    設備設置標準，未引用具體條文。被上訴人過失造成消防設
    備毀損，被上訴人應主動修復，卻認定上訴人有過失，毫無
    是非，不符合誠信正義及比例原則。三大消防設備系統機組
    已全部完成，無重大違規情事等語。上訴聲明：㈠、原判決
    廢棄。㈡、第一、二審訴訟費用均由被上訴人負擔。
四、本院之判斷：經查，原判決已就上訴人之違規事實、應適用
    之法規、上訴人原審之主張為何不可採於判決理由論述甚詳
    （本院卷第27-37頁），經核尚無違誤。上訴人之上訴理由
    ，僅係就原審取捨證據、認定事實之職權行使，指摘其為不
    當，並就原審已論斷者，泛言未論斷，或就原審所為論斷，
    泛言其論斷矛盾，而非具體說明其有何不適用法規或適用法
    規不當之情形，並揭示該法規之條項或其內容，及合於行政
    訴訟法第236條之2第3項準用第243條第2項所列各款之事實
    ，難認對該判決之如何違背法令巳有具體之指摘。依首開規
    定及說明，應認其上訴為不合法。
五、據上論結，本件上訴為不合法。依行政訴訟法第236條之2第
    3項、第249條第1項前段、第104條、民事訴訟法第95條、第
    78條，裁定如主文。
中　　華　　民　　國　　110 　年　　10　　月　　22　　日
                   臺北高等行政法院第六庭
                              審判長法  官　 陳心弘
                          　        法  官　 高維駿
                                    法  官　 郭銘禮
上為正本係照原本作成。
不得抗告。
中　　華　　民　　國　　110 　年　　10　　月　　22　　日
                                    書記官   林淑盈